【裁判字號】    96,訴,3321
【裁判日期】    970612
【裁判案由】    調任
【裁判全文】
臺北高等行政法院判決
                                     96年度訴字第03321號
                              .
原      告  甲○○
訴訟代理人  薛雅之  律師
被      告  內政部入出國及移民署
代  表  人  乙○○（署長）
訴訟代理人  丙○○
上列當事人間因調任事件，原告不服公務人員保障暨培訓委員會
中華民國96年7 月17日96公審決字第0463號復審決定，提起行政
訴訟。本院判決如下：
    主  文
原告之訴駁回。
訴訟費用由原告負擔。
    事  實
一、事實概要：
    原告現為被告機關薦任第六職等至第七職等科員，原任臺東
    縣警察局巡佐。因移民署成立，前經被告調查同意，並於95
    年9月21日書立具結書，願意移撥至被告機關。經被告以96
    年1月2日移署人字第09620000010號令調任現職。原告不服
    ，提起復審，亦遭駁回，遂向本院提起本件行政訴訟。
二、兩造聲明：
    (一)原告聲明：
      1.復審決定及原處分均撤銷。
      2.訴訟費用由被告負擔。
    (二)被告聲明：
      1.駁回原告之訴。
      2.訴訟費用由原告負擔。
三、兩造陳述：
    (一)原告主張：
      原告原任台東縣警察局巡佐，現為被告機關薦任第六至第
      七職科員。台東縣警察局95年10月26日東警人字第
      0950054842號函略以：「依內政部警政署95年10月24日警
      署人字第0950139172號函，內政部入出國及移民署組織法
      及其配套措施之施行日期，經行政院建請訂於95年12月1
      日施行；為利人事安置並使移撥作業順遂，有關移撥之人
      員，自95年11月1日起不再受理撤銷移撥申請」。由於台
      東縣警察局未將上開函文送達原告，且原告當時仍在中央
      警察大學接受95年警佐班第26期第1類訓練（自95年8月28
      日起至95年12月27日止），因此對於上訊息，一無所悉，
      致無法於內政部函所定95年11月1日前申請撤銷移撥。嗣
      原告得知上開消息，旋於95年12月2日將放棄甄選錄取之
      報告傳真至被告機關籌備小組（傳真號碼：00-0000-0000
      ），有通話明細表可按，復於95年12月11日再度以傳真（
      傳真號碼同前）向被告機關籌備小組陳明放棄台東縣專勤
      隊科員一職，亦有通話明細表可稽。被告於接獲原告95年
      12月2日及同年月13日傳真之報告，悉未回覆准駁，仍以
      96年1月2日移署人字第09620000010號令，派原告擔任該
      署所屬專勤事務第一大隊科員，隨同業務移撥至被告機關
      ，核與行政程序法第8條所揭櫫之誠信原則、第9條注意當
      事人有利不利一律注意原則及第10條裁量權行使原則等未
      符，礙難維持，應予撤銷：
      1.被告96年1月2日派免令，攸關原告身分，並非單純財產
        給付問題：
        查台東縣警察局95年12月27日東警人字第0950060938號
        函，係依內政部警政署95年12月27日警署人字第
        0950165313號函辦理，該局以：「各單位隨同業務移撥
        至移民署之當然移撥人員及非當然移撥錄取人員，因均
        屬移撥至非警察機關，警政署及相關權責機關將依據移
        民署人事令發布另有他就免職令，爰移撥人員應依規定
        辦理離（到）職；如拒絕報到者，將依相關法令規定處
        理，與警察人員陞遷辦法第24條規定之警察機關內部遷
        調之抗調情形不同」（詳原證8）。準此，警政署依被
        告機關之派令因而免職原告，原告因警政署上開函令喪
        失警察身分，而不適用警察人員陞遷辦法相關規定。倘
        被告系爭96年1月2日人事命令依法撤銷，則原告即可回
        復警察身分，故上開派令事涉原告身分問題，顯非單純
        財產給付可資比擬。
      2.被告自承內政部警政署95年10月24日警署人字第
        0950139172號函及台東縣警察局95年10月26日東警人字
        第0950054842號函均未送達原告：
        被告於鈞院97年4月22日準備程序已當庭自承內政部警
        政署95年10月24日警署人字第0950139172號函及台東縣
        警察局95年10月26日東警人字第0950054842號函均未送
        達原告。此等攸關原告身分權益之調任，事關重大，未
        經送達，不生效力。縱上開函文得於網路上搜尋，亦難
        認已合法送達。
      3.相同事物應為相同處理，被告既准許李暖源撤銷移撥申
        請，自無不許原告撤銷移撥申請之理：
        被告機關人事甄審小組第10次會議會議決議第1案，入
        出境管理局警正組員李暖源，因派駐國外無法於其所屬
        第6序列撤銷移撥申請期限前，提出撤銷移撥之申請，
        甄審小組決議同意以專案准予撤銷（95年12月18日，詳
        公務人員保障暨培訓委員會卷第70頁）。反觀本件原告
        與前述李暖源之情形無異，均因工作或職務受訓之故，
        未及於撤銷期限前提出申請，倘李暖源逾期仍得申請撤
        銷，基於平等原則之精神，相同之事物應為相同之處理
        ，原告亦應無不許之理。被告對於台東縣警察局95年10
        月26日東警人字第0950054842號函未合法送達原告1節
        ，並無爭執，足徵原告未於內政部警政署95年10月24
        日警署人字第0950139172號函所定95年11月1日截止期
        限前提出撤銷申請，確屬情有可原，則被告不得因此否
        准原告之申請。
      4.依舉重明輕之法理，亦應准許原告撤銷移撥：
        內政部警政署95年11月7日警署人字第0950144306號函
        及其附件，移撥人員非不得申請撤銷，縱屬隨同業務而
        移撥之人員（即當然移撥人員），尚可拒絕參加移撥（
        詳公務人員保障暨培訓委員會卷第31頁至第32頁），依
        「舉重明輕」之法理，非當然移撥人員尤無不得撤銷移
        撥之理，被告僅憑內政部內部函文，即聲稱原告無權申
        請撤銷移撥，顯然於法不合。
      5.原告已於被告機關正式成立前，撤回同意移撥之表示，
        被告不得再主張原告已拋棄撤銷移撥之權利：
        被告以原告曾簽具「願意移撥具結書」一紙，聲稱原告
        已拋棄撤銷移撥之權利、原告實質上已成為被告機關之
        移撥人員云云。惟查，被告於96年1月2日始正式成立，
        成立前以籌備小組名義運作，原告於獲悉台東縣警察局
        95年10月26日東警人字第0950054842號函後，屢次欲與
        該小組負責人事業務人員直接接洽，均不得其門而入。
        遂分別於95年12月2日及同年月13日兩度傳真報告書與
        該籌備小組，表明原告無意前往被告機關任職，並以警
        用電話確認籌備小組已受上開傳真。惟原告傳真報告後
        ，未接獲籌備小組回覆准否，或擬如何處置等訊息，原
        告不得已復上網投書總統府總統信箱、行政院長信箱與
        內政部長信箱（詳公務人員保障暨培訓委員會卷第102
        至104頁），足徵原告確已竭盡一切可能，向相關單位
        表明不同意移撥至被告機關，足認原告已撤回同意移撥
        之表示，洵堪認定。
      6.工作權之保障乃憲法明定，不容剝奪：
        按司法院大法官釋字第404號解釋意旨，工作權之保障
        不限於狹義工作機會有無而已，尚包含選擇工作之權利
        ，無論對於公務員本身或用人機關而言，適才適所，積
        極執行，對於單位及個人均最有利。據悉，原告參加甄
        選之台東縣專勤隊科員一職，許多有意願亦符合任用資
        格者，未能順利前往被告機關服務，因而抱憾，事實上
        該職缺業務並無不可替代性，原告棄權後，被告得自備
        取名單中依序遞補，非無解決之道，被告執意依系爭96
        年1月2日移署人字第09620000010號派令調動原告職務
        ，顯然違法不當，無足維持。
      7.退萬步言，被告系爭函令違法不當，不因原告前往任職
        而補正：
        被告系爭函令違法不當應予撤銷，已如前述。由於原告
        於70年2月1日自警察學校畢業後，年資瞬逾25年（年資
        自69年10月起算），惟恐拒絕履新，造成年資中斷，致
        家計陷入困境，故不得已暫依台東縣警察局95年12 月
        27日東警人字第0950060938號函於接獲被告機關人事派
        令前，自95年12月28日起先向原服務單位請公假，前往
        被告機關辦理業務銜接事宜。此乃不得已之權宜措施，
        並非原告承認被告系爭函令之合法性云云。
      8.提出本件原處分及復審決定書、台東縣警察局95年10月
        26日東警人字第0950054842號函、原告95年12月1日及
        11日報告、中華電信股份有限公司通話明細表、台東縣
        警察局95年12月27日東警人字第0950060938號函及復審
        書等件影本為證。
    (二)被告經合法通知未於言詞辯論期日到場，依其起訴書狀所
      載及陳述：
      1.被告係為應全球化趨勢，跨國性人口遷移之需要，乃整
        合僑務委員會（華僑入出國服務業務）、內政部戶政司
        （移民輔導業務）、入出境管理局（境管業務）、航空
        警察局及各港務警察局（證照查驗業務）、警政署及各
        縣市政府警察局（收容業務、外事及陸務業務）等相關
        機關、單位之業務(人員並採隨同業務移撥為原則)，而
        為處理入出國及移民事務之專責機關。考量被告採簡、
        薦、委文官任用制度，警察人員移撥至被告機關涉及身
        分改變，隨同業務移撥之人員（下稱當然移撥人員）爰
        採以自願移撥方式辦理，基於不願意移撥人員之安置及
        被告之專勤事務大隊、收容事務大隊及國境事務大隊等
        ，部分業務仍宜具有司法警察身分之人員執行，為達勤
        務不中斷，爰開放非隨同業務移撥單位且有意願至被告
        機關服務之警職人員（下稱非當然移撥人員）報名參加
        甄選，以遞補不願意隨同業務移撥人員之缺額，並將錄
        取人員所遺職缺，作為不願意移撥人員安置之用。上開
        甄選作業，除依機關程序報名外，亦兼採網路方式報名
        ，使報名者無後顧之憂，即便未能錄取，也無損於其工
        作之權益，上開人員計8,763人，是以，雖名為非當然
        移撥人員，惟錄取人員一經具結，其員額即被控管，已
        為實質之移撥人員。為使非當然移撥人員甄選作業公平
        、公正、公開及適才適所，爰訂定非當然移撥人員移撥
        作業說明，以報名人員報名時所填之服務單位、服務地
        點、及職務之志願作為甄選之依據，另為使甄審作業透
        明、公正、公開，除了公告錄取名單之序列、分數、未
        錄取人員排名之最高序列及分數外，並提供查詢且將相
        關資訊公布於網站，上開錄取人員自95年9月21日公布
        後，同年10月5日辦理第一次備取名單遞補，10月19日
        辦理第二次備取名單遞補，錄取人員亦請其慎重考慮並
        填寫「願意移撥至內政部入出國及移民署人員具結書」
        ，如填具願意移撥至該署人員具結書，核已拋棄撤銷移
        撥之權利，具結後列入移撥人員名冊，事後不得以任何
        名義拒絕，相關作業均已辦理完竣，並公告於入出境管
        理局移民署籌備專區網站。
      2.經查，原告係參加非當然移撥人員甄選，95年9月21日
        錄取名單公布時，第1次即錄取專勤事務第一大隊臺東
        縣專勤隊科員，與個人所填志願（服務單位、地點、職
        務）均吻合，並經同意移撥具結在案，於95年12月7日
        併同當然移撥人員名冊函送警政署辦理統一遷調，被告
        均依照錄取人員當初具結之服務單位、地點及職務，於
        96年1月2日核發人事派令，並由權責機關發布原職免職
        令在案。
      3.內政部95年12月1日台內人字第0950183482號函重申非
        當然移撥人員一經具結不再同意撤銷移撥申請，相關訊
        息並公開在被告機關籌備處相關網站，原告所稱於95年
        12月2日（星期六）傳真至被告機關籌備小組聲明撤銷
        移撥乙節，原告並未來電確認被告機關籌備小組是否確
        實收到，僅係屬原告單方意思表示，再者，原告來電洽
        詢時，被告機關籌備小組均已告知非當然移撥人員經具
        結同意移撥後無法申請撤銷，在原告堅持撤銷並傳真資
        料後，僅告知本原則不會改變，惟為期周延，被告機關
        籌備小組仍將原告撤銷聲明請求提至入出國及移民署人
        事甄審小組討論，案經第10次會議決議，當然移撥人員
        及非當然移撥人員均已填寫同意移撥具結書在案，不再
        同意撤銷移撥申請，以維持甄審作業一致性及公平性；
        由於原告未留聯絡電話且在警察大學受訓，被告機關籌
        備小組謹將上開會議決議告知原告服務機關（台東縣警
        察局）代為轉知。
      4.另據原告表示，於95年8月28日以巡佐職務參加4個月中
        央警察大學95年警佐班第26期第1類訓練後，得依警察
        人員管理條例、警察人員陞遷辦法等相關規定派任巡官
        職務，且原告亦已取得巡官資格乙節，經查辦理非當然
        移撥人員移撥作業時，雖依原告當時巡佐身分辦理，並
        於95年9月21日公告錄取，依原告上開所言，即可認定
        原告已有預期結業後將派任巡官職務之認知，且原告若
        認為警察工作對當事人之發展較為有利，仍可具結放棄
        移撥，繼續擔任警職工作，惟仍選擇具結同意移撥，是
        以，認為原告已將上開甄選錄取被告機關認知，納入生
        涯發展規劃；另被告機關組織法經立法院三讀通過後，
        著手辦理各項移撥先期作業，包括辦理9場之籌備說明
        會，設立移民署籌備專區網站等，將被告機關組織法、
        處務規程、編制表及籌備說明會等相關資訊公告於專區
        提供各界瀏覽，另設有人事移撥作業、勤業務之諮詢專
        線等，提供各界諮詢服務，原告於報名時，即應先行瞭
        解專勤事務大隊之業務性質，且報名至錄取結果公告、
        原告具結之期間長達6個月，另於報名表上，亦作認知
        調查，載明原告移撥至被告機關後，對於任用制度的改
        變，致日後相關權益的變更，均同意接受。且錄取人員
        自95年9月21日公布後，同年10月5日辦理第一次備取名
        單遞補，10月19日辦理第二次備取名單遞補，亦請原告
        慎重考慮並填寫「願意移撥至內政部入出國及移民署人
        員具結書」，且原告如經考量，於放榜時具結不願意移
        撥至被告機關，則被告即可從備取人員進用遞補(可從
        報名參加甄選8,763人，而錄取名額364人觀之)，然原
        告於報名甄選時具結願意移撥至被告機關，且一經具結
        ，核已拋棄撤銷移撥之權利，其員額即被控管，已為實
        質之移撥人員。考量被告係為統合境管業務權責，整體
        建構海外入國審理、國境線上查驗許可及國內管理查察
        之作業體系，以提升行政效能及維護國家安全之掌理入
        出國及移民事務專責機關，人員能否就定位為成立要素
        之一，且影響勤務運作之順遂；依原告所陳，渠分別於
        95年12月2日及同年月13日表明無意前往被告機關任職
        ，被告如事後依原告所請同意撤銷其具結在案移撥申請
        ，則被告移撥人員將無法確認，後續無法辦理移撥及安
        置作業，將嚴重影響被告機關成立時程。原告既已本於
        自主意願參加被告機關職務甄選、錄取及經原告書面具
        結允諾，惟原告事後卻以原任職務具更優渥發展前景為
        由，以因情事變更請求放棄甄選結果，應有違「誠信原
        則」。
      5.另查原告前為台東縣警察局巡官（警佐一階至警正三階
        ），銓敘審定結果為警正三階合格實授，相當於薦任第
        七職等，與目前派任之科員職務（職務列等為薦任第六
        職等至第七職等）並無降調之情事，且出於自願性質，
        尚無影響或侵害原告選擇工作與職業自由之情事。再者
        關於原告所稱，工作權之保障乃憲法明定，不容剝奪乙
        節，茲以公務人員任用固為須相對人協力之行政處分，
        惟原告既已本於自主意願參加被告機關職務甄選、錄取
        及經其同意而派代現職，即被告皆係本於原告同意而為
        ，自無侵害其選擇工作與職業自由及影響其原具警察人
        員任用身分之資格。
      6.有關原告所指陳內政部警政署95年10月24日警署人字第
        0950139172號函及台東縣警察局95年10月26日東警人字
        第0950054842號函均未送達原告一節，查有關台東縣警
        察局95年10月26日函，為被告機關組織法及其配套法案
        之施行日期，業經陳報行政院建請訂於95年12月1日施
        行；為利人員安置並使移撥作業順遂，有關各單位隨同
        業務移撥之人員，自95年11月1日起不再受理撤銷移撥
        申請，係針對當然移撥人員；經查原告係參加非當然移
        撥人員甄選，95年9月21日錄取名單公布時，第1次即錄
        取專勤事務第一大隊臺東縣專勤隊科員，與個人所填志
        願（服務單位、地點、職務）均吻合，並經同意移撥具
        結在案，並非適用上開函示之人員。
      7.當然移撥人員有機會撤銷移撥申請，非當然移撥人員一
        經具結，不再同意撤銷移撥申請，主要因非當然移撥人
        員係為彌補當然移撥人員移撥人數不足，所為之必要措
        施，採自願報名參加被告機關職缺甄試，當事人有選擇
        餘地，並明確告知錄取人員服務單位、地點及職務，即
        便未能錄取，亦未影響現有工作（包括工作地點、工作
        內容及職務），而當然移撥人員係隨同業務移撥（含預
        算員額），不參與移撥者，警政署將另覓職缺安置，無
        法續繼留任原業務單位服務，如業務需要，機關仍得逕
        行安置。當事人並無選擇餘地，以達成勤務不中斷之目
        的；是以，非當然移撥作業係有別於當然移撥作業，二
        者安置情形不同，基於安置作業需要，而有不同規定；
        故原告所稱內政部警政署95年10月24日警署人字第
        0950139172號函、台東縣警察局95年10月26日東警人字
        第0950054842號函、內政部警政署95年11 月7日警署人
        字第0950139172號函示之人員及被告機關人事甄審小組
        第10次會議第一案，決議同意專案准予入出境管理局警
        正組員李暖源撤銷移撥申請，均係針對當然移撥人員，
        原告係參加非當然移撥人員甄選，並經同意移撥具結在
        案人員，並非適用上開函示人員，再予陳明等語。
      8.提出被告機關令、原告復審聲請書及復審答辯書等件影
        本為證。
    理  由
一、本件被告受合法通知，無正當理由未於97年5月29日上午言
    詞辯論時到場，核無民事訴訟法第386條各款所列情形，爰
    依行政訴訟法第218條準用民事訴訟法第385條第1項前段之
    規定，由原告聲請而為一造辯論判決。
二、前揭事實概要所載各情，為兩造所不爭，且有上開各該函文
    、原處分及復審決定書等件影本附原處分卷及訴願機關卷可
    稽。茲依前述兩造主張之意旨，就本件爭點敘明判決之理由
    。
三、被告依原告之申請移撥而為調任，並無不合：
    (一)本件被告係處理入出國及移民事務之專責機關，部分業務
      宜由具有司法警察身分之人員執行，為達勤務不中斷，除
      部分業務移撥單位係具有警職屬於當然移撥人員之外，亦
      開放非隨同業務移撥單位且有意願至被告機關服務之警職
      人員（下稱非當然移撥人員）報名參加甄選，以遞補不願
      意隨同業務移撥人員之缺額，並將錄取人員所遺職缺，作
      為不願意移撥人員安置之用。被告為甄選非當然移撥人員
      ，訂有「非當然移撥人員移撥作業說明」（，下稱移撥作
      業說明，原處分卷第12頁），以報名人員報名時所填之服
      務單位、服務地點、及職務之志願作為甄選之依據，並將
      甄審作業之相關資訊公布於網站，上開錄取人員自95年9
      月21日公布後，同年10月5 日辦理第一次備取名單遞補，
      10月19日辦理第二次備取名單遞補，錄取人員亦請其慎重
      考慮並填寫「願意移撥至內政部入出國及移民署人員具結
      書」，非當然移撥人員如填具願意移撥具結書列入移撥人
      員名冊者，送警政署進行統調，事後不得以任何名義拒絕
      移撥（移撥作業說明第4 點參照）。
    (二)經查，原告係參加非當然移撥人員甄選，95年9 月21日錄
      取名單公布時，第1 次即錄取專勤事務第一大隊臺東縣專
      勤隊科員，與個人所填志願（服務單位、地點、職務）均
      符合，並經同意移撥具結在案，該具結書並載明「具結後
      ，列入移撥人員名冊，事後不得拒絕移撥，決無異議，特
      此具結」等語（原處分卷第68頁），於95年12月7 日併同
      當然移撥人員名冊函送警政署辦理統一遷調。被告乃依照
      錄取人員當初具結之服務單位、地點及職務，於96年1 月
      2 日核發人事派令，並由權責機關發布原職免職令在案。
      由上以觀，本件被告係依原告之申請移撥而為調任，並無
      不合。
四、原告主張撤回申請，並非可採：
    (一)原告主張其係非隨同業務移撥被告機關之人員，因考取95
      年中央警察大學警佐班第26期第1 類考試，取得巡官任用
      資格，且於95年12月28日任警正三階巡官，於被告人事命
      令未發布前，已有情事變更情形，其有選擇放棄甄選及選
      擇工作自由之權利，並於被告機關成立前，已聲明放棄甄
      選，被告核發人事派令予以調任，於法有違云云。經查，
      本件被告有關非當然移撥人員之甄選作業，因與遞補人員
      之安置有連動之影響，故訂定撥作業說明，定明非當然移
      撥人員填具願意移撥具結書列入移撥人員名冊者，送警政
      署進行統調，事後不得以任何名義拒絕移撥，為原告所知
      悉，且原告所填寫之具結書亦載明其旨，故原告在出具願
      意移撥具結書後，即已拋棄撤回申請拒絕移撥之權利，原
      告嗣再主張撤回申請，即非有據；而被告機關籌備小組將
      原告之撤回申請移撥，提至入出國及移民署人事甄審小組
      討論，案經第10次會議決議，當然移撥人員及非當然移撥
      人員均已填寫同意移撥具結書在案，不再同意撤銷移撥申
      請，以維持甄審作業一致性及公平性，並無不合。又被告
      非當然移撥人員之甄選作業，錄取人員自95年9 月21日公
      布後，同年10月5 日辦理第一次備取名單遞補，10月19日
      辦理第二次備取名單遞補，並經當然移撥人員及非當然移
      撥人員均已填寫同意移撥具結書在案；原告事後於95年12
      月2 日及同年月13日表明無意前往被告機關任職，被告如
      依原告所請同意撤銷其具結在案移撥申請，則被告移撥人
      員將無法確認，後續無法辦理移撥及安置作業，將影響被
      告機關之成立時程，有礙於公務之推展；而原告既已本於
      自主意願參加被告機關職務甄選、錄取及經原告書面具結
      允諾，事後卻以原任職務更具發展前景為由，主張因情事
      變更請求放棄甄選云云，理由應非正當，且於誠信有違。
      再者，原告前為台東縣警察局巡官（警佐一階至警正三階
      ），銓敘審定結果為警正三階合格實授，相當於薦任第七
      職等，與目前派任之科員職務（職務列等為薦任第六職等
      至第七職等）並無降調之情事，且出於自願性質，核無侵
      害原告選擇工作與職業自由之情事。原告主張，應非可採
      。
    (二)又原告主張內政部警政署95年10月24日警署人字第
      0950139172號函及台東縣警察局95年10月26日東警人字第
      0950054842號函均未送達原告，及內政部警政署95 年11
      月7 日警署人字第0950139172號函示之人員得申請撤銷移
      撥，被告專案同意准予入出境管理局警正組員李暖源撤銷
      移撥申請，有違公平原則云云。經查，當然移撥人員係隨
      同業務移撥（含預算員額），不參與移撥者，警政署將另
      覓職缺安置，無法續繼留任原業務單位服務，如業務需要
      ，機關仍得逕行安置，當事人並無選擇餘地，以達成勤務
      不中斷之目的；是以非當然移撥作業有別於當然移撥作業
      ，二者安置情形不同，基於安置作業之需要，故有不同之
      規定等情，業據被告詳敘其情，並無不合；而原告所稱內
      政部警政署95年10月24日警署人字第0950139172號函、台
      東縣警察局95年10月26 日 東警人字第0950054842號函、
      內政部警政署95年11 月7日警署人字第0950139172號函示
      之人員及被告機關人事甄審小組第10次會議第一案，決議
      同意專案准予入出境管理局警正組員李暖源撤銷移撥申請
      ，均係處理當然移撥人員之事項，原告係參加非當然移撥
      人員之甄選，並屬經同意移撥具結在案之人員，與該等情
      形不同，自不得比附援引。原告上開主張，亦非可採。
五、從而，本件被告依原告之申請移撥而為調任，於法並無違誤
    。復審決定遞予維持，亦無不合。原告徒執前詞，訴請撤銷
    ，為無理由，應予駁回。
據上論結，本件原告之訴為無理由，依行政訴訟法第98條第1 項
前段、第218 條，民事訴訟法第385 條第1 項前段，判決如主文
。
中    華    民    國    97    年     6    月   12     日
                   臺北高等行政法院第五庭
                             審判長法  官  張瓊文
                                   法  官  胡方新
                                   法  官  蕭忠仁
上為正本係照原本作成。
如不服本判決，應於送達後20日內，向本院提出上訴狀並表明上
訴理由，如於本判決宣示後送達前提起上訴者，應於判決送達後
20日內補提上訴理由書（須按他造人數附繕本）。
中    華    民    國    97    年     6    月   12     日
                                   書記官  蕭純純


司法院資訊處製作；財團法人民間司法改革基金會備份。
